【裁判字號】    95,訴,800
【裁判日期】    950407
【裁判案由】    毒品危害防制條例
【裁判全文】
臺灣臺中地方法院刑事判決               95年度訴字第800號
公  訴  人  臺灣臺中地方法院檢察署檢察官
被      告  甲○○
                    （現於臺灣臺中監獄執行中）
上列被告因違反毒品危害防制條例案件，經檢察官提起公訴（95
年度毒偵字第544號），被告於準備程序中就被訴事實為有罪之
陳述，受命法官於聽取當事人之意見後，由本院合議庭裁定由受
命法官獨任以簡式審判程序判決如下：
    主    文
甲○○連續施用第一級毒品，累犯，處有期徒刑拾月；又連續施
用第二級毒品，累犯，處有期徒刑伍月，扣案之第二級毒品甲基
安非他命壹包（毛重零點陸公克）沒收銷燬之，吸食器壹支沒收
。應執行有期徒刑壹年貳月，扣案之第二級毒品甲基安非他命壹
包（毛重零點陸公克）沒收銷燬之，吸食器壹支沒收。
    犯罪事實
一、甲○○前因施用毒品案件，經本院裁定送觀察、勒戒後，認
    無繼續施用毒品傾向，甫於民國九十四年一月十三日觀察、
    勒戒執行完畢後釋放，並由臺灣臺中地方法院檢察署檢察官
    以九十三年度毒偵字第四一三六號為不起訴處分確定；再因
    施用毒品案件，經本院判處有期徒刑三月確定，甫於九十四
    年七月二十四日易科罰金執行完畢。詎甲○○仍不知悔改及
    戒絕毒癮，復於前開觀察、勒戒執行完畢釋放後五年內，基
    於施用第一級毒品海洛因之概括犯意，自九十四年十月二十
    日起至九十五年一月二十日止，在臺中市○○路與文祥路一
    帶，以將海洛因摻入香菸後使用之方式，連續施用第一級毒
    品海洛因多次；並另基於施用第二級毒品甲基安非他命（起
    訴書誤載為安非他命，惟公訴蒞庭檢察官已當庭更正為甲基
    安非他命）之概括犯意，自九十四年十月二十日起至九十五
    年一月二十日止，在臺中市○○路與文祥路一帶，以將甲基
    安非他命置於吸食器內，以火燒烤，使之產生煙霧，再以口
    鼻吸入之方式，連續施用第二級毒品甲基安非他命多次。嗣
    為警於九十五年一月二十日十七時三十分許，在臺中市○○
    路與華美西街二二四巷口查獲，並扣得第二級毒品甲基安非
    他命一包（毛重０‧六公克）及甲○○所有供施用第二級毒
    品甲基安非他命所用之吸食器一支。
二、案經臺中市警察局第四分局報告臺灣臺中地方法院檢察署檢
    察官偵查起訴。
    理    由
一、上揭犯罪事實，業據被告甲○○於警詢、偵查及本院審理時
    均坦承不諱，又被告為警逮捕時所採集尿液送驗，結果呈安
    非他命、甲基安非他命及嗎啡陽性反應，並有詮昕科技股份
    有限公司濫用藥物尿液檢驗報告一紙附卷可稽。此外，並有
    第二級毒品甲基安非他命一包（毛重０‧六公克）及被告所
    有供施用第二級毒品甲基安非他命所用之吸食器一支扣案可
    資佐證，足見被告自白與事實相符，自堪採信。又被告前曾
    因施用毒品案件，經本院裁定送觀察、勒戒後，認無繼續施
    用毒品傾向，甫於九十四年一月十三日觀察、勒戒執行完畢
    後釋放，亦有臺灣臺中地方法院檢察署刑案資料查註紀錄表
    、臺灣高等法院被告前案紀錄表各一份在卷可參。綜上，被
    告於觀察、勒戒執行完畢釋放後，五年內再犯毒品危害防制
    條例第十條第一、二項之罪，事證已臻明確，犯行應堪認定
    。
二、核被告所為，係犯毒品危害防制條例第十條第一項施用第一
    級毒品罪及第十條第二項施用第二級毒品罪。被告所持有之
    毒品海洛因及甲基安非他命，均係供其自己施用，故其持有
    之低度行為應為施用之高度行為所吸收，均不另論罪。其先
    後多次施用第一、二級毒品之行為，均時間密接、犯罪構成
    要件相同，顯均係基於概括犯意反覆為之，均應依連續犯之
    規定論以一罪，並加重其刑。被告所犯上開二罪間，犯意各
    別，罪名有異，應予分論併罰。又被告有如事實欄所載之前
    科，有臺灣臺中地方法院檢察署刑案資料查註紀錄表、臺灣
    高等法院被告前案紀錄表各一紙在卷可按，其五年以內再犯
    本案二件有期徒刑以上之罪，均為累犯，均應依刑法第四十
    七條規定加重其刑，並遞加重之。爰審酌被告一再施用毒品
    ，經觀察、勒戒執行完畢後，仍不知戒惕，再次施用第一、
    二級毒品，無視於毒品對於自身健康之戕害及國家對於杜絕
    毒品犯罪之禁令，不知戒除惡習，惡性非輕，及被告於本院
    審理期間坦承施用毒品犯行，態度良好，又其施用毒品並無
    危害他人，本之施用毒品者均有相當程度之成癮性及心理依
    賴，其犯罪心態與一般刑事犯罪之本質並不相同，容應以「
    病人」之角度為考量，並側重適當之醫學治療及心理矯治為
    宜，及被告施用毒品之期間、次數等一切情狀，分別量處如
    主文所示之刑，並定其應執行之刑，以資懲儆。扣案之第二
    級毒品甲基安非他命一包（毛重０‧六公克），為當場查獲
    之毒品，應依毒品危害防制條例第十八條第一項前段之規定
    宣告沒收銷燬之，扣案之吸食器一支，為被告所有供施用第
    二級毒品甲基安非他命所用之物，業據被告自承不諱，爰依
    刑法第三十八條第一項第二款之規定宣告沒收。
據上論結，應依刑事訴訟法第二百七十三條之一第一項、第二百
九十九條第一項前段，毒品危害防制條例第十條第一項、第二項
、第十八條第一項前段，刑法第十一條、第五十六條、第四十七
條、第五十一條第五款、第三十八條第一項第二款，判決如主文
。
中    華    民    國    95    年    4     月    7     日
                  刑事第十庭    法  官  黃炫中
上正本證明與原本無異。
如不服本判決，應於送達後十日內向本院提出上訴狀（須附繕
本），上訴於台灣高等法院台中分院。
                                書記官  黃珮華
中    華    民    國    95    年    4     月    7     日
附錄論罪科刑法條
毒品危害防制條例第十條：
施用第一級毒品者，處六月以上五年以下有期徒刑
施用第二級毒品者，處三年以下有期徒刑。


司法院資訊處製作；財團法人民間司法改革基金會備份。
